【裁判字號】    98,消債更,63
【裁判日期】    980117
【裁判案由】    更生事件
【裁判全文】
臺灣士林地方法院民事裁定            98年度消債更字第63號
聲  請  人
即  債務人  甲○○
上列債務人因更生事件，聲請保全處分，本院裁定如下：
    主  文
聲請駁回。
    理  由
一、按法院就更生之聲請為裁定前，得因利害關係人之聲請或依
    職權，以裁定為停止對於債務人財產強制執行程序之保全處
    分，消費者債務清理條例第19條第1 項第3 款固有明文。惟
    保全處分，係於法院就更生之聲請為裁定前，為防杜債務人
    之財產減少，維持債權人間之公平受償，及使債務人有重建
    更生之機會，始有保全處分之必要，同條例第19條立法說明
    可資參照。
二、聲請意旨略以：伊因財務困難，陷於有不能清償債務之虞，
    業已提出更生聲請於本院審理中。然伊之薪資債權現遭債權
    人台新國際商業銀行股份有限公司（以下簡稱台新銀行）聲
    請臺灣臺北地方法院強制執行中，並獨受分配，此舉將影響
    其他債權人之獲償權益，損害日後債務清理程序之公平性，
    爰聲請停止臺灣臺北地方法院97年度執字第87546 號強制執
    行事件程序等語。
三、經查，債務人聲請本院就更生之聲請為裁定前，停止對其每
    月薪資債權三分之一之強制執行程序，顯非為防杜債務人之
    財產減少。而聲請強制執行之各債權人，僅就該債務人上開
    薪資債權按比例受償，以債務人每月薪資約新臺幣5 萬元觀
    之，債權人於保全處分至多120 日之期間內，可得受償之金
    額甚微，停止前開執行程序對於維持債權人間公平受償並無
    助益。再者，法院裁定開始更生程序後，對於債務人不得開
    始或繼續訴訟及強制執行程序，消費者債務清理條例第48條
    第2 項本文規定甚明，足知倘日後法院裁定開始更生，強制
    執行程序當然停止，是強制執行程序對於日後更生程序之進
    行影響尚微。又本院審酌台新銀行聲請執行債務人薪資，減
    少債務人負債金額，未必無助於日後更生方案之通過；況是
    否影響公平受償，關係至鉅之他債權人自有斟酌，得以併案
    聲請強制執行方式參與已扣押薪資之分配，抑或以利害關係
    人地位自行向本院聲請保全處分，以限制台新銀行強制執行
    程序之進行，然他債權人既未為此項聲請，應係認其受償受
    影響程度尚非不可接受，並無聲請必要，是本院自亦無依債
    務人片面主張而停止強制執行程序必要。準此，揆諸首開說
    明，尚無停止對債務人財產強制執行程序之必要。從而，債
    務人聲請保全處分，於法即有未合，應予駁回，爰裁定如主
    文。
中    華    民    國    98    年    1     月    17    日
                  民事第二庭  法      官  王怡雯
上為正本係照原本作成。
如不服本裁定，應於裁定送達後10 日內，以書狀向本院提出抗告
，並繳納抗告費新臺幣1千元。
中    華    民    國    98    年    1     月    19    日
                              書  記  官  周嫣蘋


司法院資訊處製作；財團法人民間司法改革基金會備份。
